臺灣高等法院高雄分院刑事判決　　　　　九十一年度上易字第一二二七號
　　上　訴　人
　　即　被　告　乙○○
右上訴人因竊盜等案件，不服臺灣高雄地方法院九十一年度易字第一一五九號中華民
國九十一年六月十三日第一審判決（起訴案號：臺灣高雄地方法院檢察署九十一年度
偵字第七九九一號及移送原審併辦案號：同署九十一年度偵字第六四八七號），提起
上訴，本院判決如左：
      主  文
原判決關於乙○○部分撤銷。
乙○○共同連續竊盜，累犯，處有期徒刑柒月，扣案之鐵捲尺壹支沒收；又收受贓物
，累犯，處有期徒刑月，應執行有期徒刑玖月，扣案之鐵捲尺壹支沒收。
      事  實
一、乙○○於民國八十三年間，因違反麻醉藥品管理條例案件，經臺灣高雄地方法院
    判處有期徒刑五月確定，又於八十三間，因違反肅清煙毒條例案件，經臺灣高雄
    地方法院判處有期徒刑三年六月確定，二案接續執行，於八十七年九月八日假釋
    期滿執行完畢，猶不知悔改，與沈天賜（同案被告，已判刑確定）共同基於意圖
    為自己不法所有之概括犯意，先於九十年十一月十六日十二時許，在高雄縣仁武
    鄉竹後村竹門巷五十號「保安宮」內，見四下無人，乃由沈天賜持自製之鐵捲尺
    粘上口香糖，再將粘有口香糖之鐵捲尺伸入信徒捐贈香油錢之錢箱內，用以粘取
    錢箱內之錢財，乙○○則在場佯裝拜拜作為把風，共竊得新台幣（下同）二百元
    ，二人朋分花用。乙○○、沈天賜復承前意圖為自己不法所有之犯意，再於九十
    一年一月三十一日下午三時三十分許，共同前往高雄縣仁武鄉○○村○○路四十
    號之「天后宮」內，由沈天賜以同一手法，竊取該廟寺之信徒捐贈香油錢之錢箱
    內之金錢一百元，乙○○則在旁把風，得手一百元後正欲逸去時，適為該寺廟之
    廟祝唐得勝發現，乃驚呼捉賊，旋為附近之民眾合力圍捕，並扣得作案用之捲尺
    一把。又沈天賜於九十一年二月十五日下午一時許，在高雄市○○區○○路與德
    正路口，見甲○○所有車號ＯＫＩ—四一八號機車停放該處，車匙掛在該車啟動
    器處，乃下手竊得該車，供己駛用，嗣同月二十三日下午二時許，沈天賜邀同乙
    ○○前往台南地區，回程時乙○○明知上開機車係沈天賜竊得之贓物，竟仍予以
    收受騎用。迄同（二十三）日下午三時許，乙○○騎乘該車搭載沈天賜行經高雄
    縣岡山鎮○○路與公園東路口時，適為警攔獲而查悉上情。
二、案經高雄縣警察局仁武分局、湖內分局分別報請臺灣高雄地方法院檢察署檢察官
    偵查起訴及移送原審併辦。
    理  由
一、上訴人即被告乙○○未於審判期日到庭陳述，上訴意旨亦未表明上訴理由。惟其
    於原審對於右揭犯行均矢口否認，辯稱：伊去「保安宮」是拜拜，而「天后宮」
    那次伊在上廁所，並不知道沈天賜要偷錢，至於伊會騎乘ＯＫＩ—四一八號機車
    ，是因為沈天賜腳受傷無法騎車，所以伊才載他回高雄云云。經查：
    (一)被告乙○○如何於前揭時、地與同案被告沈天賜共同分工以竊取「保安宮」、
      「天后宮」香油錢等情，業據共犯沈天賜於警訊中供述綦詳（見九十一年二月
      一日、九十一年三月二十日警訊筆錄），核與證人唐得勝、錢聖武於警訊中所
      述情節相符，而被告乙○○於警訊時亦均坦承：「（問：你與何人共同竊取保
      安宮之香油錢？如何分工？）我和沈天賜一同前去竊取的，是沈天賜用鋼捲尺
      粘取口香糖下手竊取，我在旁把風」「一月三十一日下午三時三十分許於仁武
      鄉○○村○○路天后宮裡，我負責把風，沈天賜進去廟裡偷錢。」等語明確（
      見九十一年二月一日、九十一年二月二十八日警訊筆錄）核與共同被告沈天賜
      所述情節互核相符，復有扣案之鐵捲尺一支在卷可資佐證。
    (二)上開ＯＫＩ—四一八號機車係共同被告沈天賜竊取之贓車一情，業據共同被告
      沈天賜於警訊、偵查及原審供認屬實，並經被害人即機車所有人甲○○於警訊
      中指訴無訛，復有贓物認領收據一紙附卷可稽，而被告於原審調查時亦坦稱：
      「沈天賜因腳受傷，無法騎車，拜託我載他回來，我是當天下午知道該車是贓
      車」「當時我不知情，是後來他腳受傷拜託我載他回來，我才知道的」等情不
      諱，足認其於騎用之前即知悉該車係贓車。共同被告沈天賜於偵查中亦供述：
      「前二、三天有告訴他（指告訴被告乙○○機車係贓車一事），借他使用一天
      。」等語（見九十一年度偵字第四二八五號偵查卷第二十二頁反面），被告於
      偵查中亦坦認：「他（指沈天賜）叫我載他時有告訴我（車）是偷的」等情明
      確（見同上偵查筆錄），堪認被告對該機車係贓車確有認知，雖其辯稱係因共
      同被告沈天賜腳受傷無法騎車，才騎該機車載他云云，仍無解於收受贓物之罪
      刑之成立。
    (三)至共同被告沈天賜於原審審理時雖翻異改稱被告不知竊盜及贓車一事，然與其
      前於警訊及偵查中之供述互相矛盾，亦與被告於偵查及原審中之供述不符，足
      見其於原審所為有利於被告之供述，應係事後護之詞，委無足取。綜上所述
      ，本件事證明確，被告犯行洵堪認定。
二、核被告乙○○所為，係犯刑法第三百二十條第一項之竊盜罪及同法第三百四十九
    條第一項之收受贓物罪。被告與沈天賜所犯上開二次竊取香油錢，有犯意聯絡及
    行為分擔，均為共同正犯。被告所犯上開二次竊盜犯行，時間緊接，所犯罪又係
    同一罪名，顯係基於概括之犯意為之，為連續犯，應論以一罪並依法加重其刑。
    又被告所犯上開竊盜、收受贓物二罪，犯意各別，行為互殊，應予分論併罰。公
    訴人雖未就被告於九十年十一月十六日之竊盜犯行起訴，然該移送併辦部分與前
    揭起訴論罪部分有連續犯之裁判上一罪關係，本院自得併予審究，附此敘明。末
    查被告於八十三年間，因違反麻醉藥品管理條例案件，經臺灣高雄地方法院判處
    有期徒刑五月確定，又於八十三間，因違反肅清煙毒條例案件，經臺灣高雄地方
    法院判處有期徒刑三年六月確定，二案接續執行，於八十七年九月八日假釋期滿
    執行完畢之事實，有臺灣高等法院被告全國前案紀錄表及臺灣高雄地方法院檢察
    署刑案資料查註紀錄表各一份附卷可按，其於執行完畢後，五年以內再犯本件有
    期徒刑以上之罪，為累犯，應依法遞加重其刑。
三、原審論處被告罪刑，固非無見。惟查，原審於事實及理由欄均論述被告為累犯，
    而於主文欄關於收受贓物罪部分卻未諭知累犯，已有未當；又有期徒刑除有減輕
    之情形外，為二月以上，十五年以下，刑法第三十三條第三款定有明文。原審判
    決認定被告犯刑法第三百四十九條第一項之收受贓物罪，並因被告為累犯而加重
    其刑，既未認定有減輕本刑之原因，即應在超過二月以上之範圍內處斷，乃竟諭
    知該部分有期徒刑貳月，顯屬與法有違。被告上訴意旨未敘述理由，空言指摘原
    判決不當，雖無理由，然原判決既有上開可議之處，自屬無可維持，應由本院將
    原判決關於被告部分撤銷改判。爰審酌被告之素行，其犯罪之手法，竊取及收受
    贓物之財物價值，及其犯罪後之態度等一切情狀，分別量處如主文第二項所示之
    刑，並定其應執行刑。扣案之鐵捲尺一支，為共犯沈天賜所有，且為供彼二人犯
    罪所用之物，爰依刑法第三十八條第一項第二款規定，宣告沒收。
四、被告經合法傳喚，無正當理由不到庭，不待其陳述，逕行判決。
五、同案被告沈天賜業經原審判決罪刑確定在案。
據上論結，應依刑事訴訟法第三百六十九條第一項前段、第三百六十四條、第三百七
十一條、第二百九十九條第一項前段，刑法第二十八條、第五十六條、第三百二十條
第一項、第三百四十九條第一項、第四十七條、第七十條、第五十一條第五款、第三
十八條第一項第二款，罰金罰鍰提高標準條例第一條前段，判決如主文。
本案經檢察官陳國全到庭執行職務。
中    華    民    國      九十一      年      九      月   三十   日
                              臺灣高等法院高雄分院刑事第八庭
                                  審判長法官  郭雅美
                                        法官  張盛喜
                                        法官  裕斗
右正本證明與原本無異。
不得上訴。
                                  法院書記官  吳福連
中    華    民    國      九十一      年      九      月  三十    日
附錄本判決論罪之法條：
刑法第三百二十條第一項：
意圖為自己或第三人不法之所有，而竊取他人之動產者，為竊盜罪，處五年以下有期
徒刑、拘役或五百元以下罰金。
刑法第三百四十九條第一項：
收受贓物者，處三年以下有期徒刑、拘役或五百元以下罰金。
